【裁判字號】    89,訴,444
【裁判日期】    891102
【裁判案由】    毒品危害防制條例
【裁判全文】
臺灣嘉義地方法院刑事判決                          八十九年度訴字第四四四號
    公  訴  人  臺灣嘉義地方法院檢察署檢察官
    被      告  丁○○
    選任辯護人  王清海
右列被告因違反毒品危害防制條例案件，經檢察官提起公訴（八十九年度偵字第三八
九二號），本院判決如左：
    主  文
丁○○連續幫助販賣第二級毒品，處有期徒刑肆年。
    事  實
一、丁○○綽號「雞肉仔」，其基於幫助販賣第二級毒品安非他命之概括犯意，自民
    國八十九年四月中旬某日起，負責駕駛自小客車搭載綽號「阿敏」之不詳姓名成
    年男子，前往某不詳約定地點，由綽號「阿敏」之男子，以每次新台幣（下同）
    二千元之價格，連續三次販售第二級毒品安非他命予丙○○施用（丙○○施用毒
    品部分，業於台灣嘉義戒治所強制戒治中）。嗣於八十九年五月二十五日下午二
    時二十分許，經警在嘉義市○○路○段、長安街口查獲丙○○非法施用毒品案後
    ，由丙○○配合警方查緝販毒者，先於警局撥打綽號「阿敏」之男子所留之00
    00000000號行動電話，因該支電話使用中無法接通，轉而撥打丁○○所
    有之0000000000號行動電話，丁○○於接獲電話後，告知綽號「阿敏
    」之男子正於其旁接聽電話，並代為接洽雙方見面之時間、地點，嗣隨即駕駛車
    號ＳＷ─三九六二號自小客車，搭載綽號「阿敏」之男子依約前往嘉義市○○路
    、廣州街口，惟於埋伏警員欲上前盤查之際，即駕車逃逸。
二、案經嘉義市警察局移送台灣嘉義地方法院檢察署檢察官偵查起訴。
    理  由
一、訊據被告丁○○固坦承於八十九年五月二十五日下午三時許，接獲證人丙○○撥
    打之電話後，即搭載綽號「阿敏」之男子依約前往嘉義市○○路、廣州街口見面
    之事實不諱，惟矢口否認有何幫助販賣毒品之犯行，辯稱：因「阿敏」常至其開
    設之火雞肉飯店用餐，且附近不方便攔計程車，加上店內生意清淡，故其偶而亦
    會兼差載送客人以賺取車費，前後僅載送「阿敏」返回市區二次，並不知曉「阿
    敏」係前去販賣毒品，而與丙○○約定於右開時、地見面，係因丙○○欲拿錢予
    「阿敏」云云。惟查右開犯罪事實，業據證人丙○○迭於警訊時、偵查中證述甚
    詳，且其於本院審理時亦證稱：「是阿敏介紹我與被告認識，我認識被告約一個
    月左右，我吸食的安非他命是向阿敏購買的，我向阿敏買安非他命約有三次，我
    每次都買二千元左右，從八十九年四月份開始向他買，我是因為朋友介紹才知道
    阿敏有賣安非他命，第一次向阿敏購買時，被告就與阿敏在一起，所以就認識被
    告，我是打大哥大給阿敏說我要買安非他命，如果聯絡不上阿敏我就聯絡被告，
    被告的電話我忘記了，三次向阿敏買安非他命都是由被告載阿敏來的，我原來不
    知道被告在賣火雞肉飯，後來才知道，是我在八十九年五月二十五日被警方查獲
    後就配合警方查獲被告，當天我打電話給被告並沒有說要做什麼，只有說有事情
    要找阿敏，被告有向我說阿敏就在他旁邊。」等語（見本院八十九年十月二日訊
    問筆錄）；而被告於警訊時供承：因其常與「阿敏」聯絡，故丙○○聯絡不上「
    阿敏」時，才會透過其代為轉知「阿敏」，八十九年五月二十五日當天係丙○○
    告知要拿錢給「阿敏」，剛好「阿敏」欠錢未還，表示可一同前去拿錢清償，而
    於約定地點遇警盤查時，「阿敏」即叫其趕快離開現場等語（見警卷第二頁），
    嗣於本院審理時卻改稱：因平時很少與「阿敏」聯絡，故現在無法找到「阿敏」
    ，八十九年五月二十五日當天係剛好「阿敏」主動至店內等語（見本院八十九年
    九月十八日訊問筆錄）；衡之，若被告與「阿敏」不熟，且認識不久甚少聯絡，
    怎會於生意清淡之際，又慷慨借錢予「阿敏」，「阿敏」既無法還錢，應會躲避
    被告追討債務，怎又會主動至被告店內？且剛好每次丙○○聯絡不上「阿敏」時
    ，被告均能適時找到「阿敏」？顯見被告與「阿敏」之關係匪淺，其前後供詞矛
    盾，應係畏罪心虛；且證人甲○○、乙○○即查獲本案之嘉義市警察局保安隊警
    員亦到庭證稱：「我們先查獲丙○○，再由丙○○配合查獲被告丁○○，我們是
    從丙○○身上查獲安非他命，問他是否可以查獲上源阿敏，我們當天請丙○○在
    警局打電話找被告聯絡時間及地點，丙○○在電話中是請被告聯絡阿敏說有事情
    要找他，被告說二十分鐘以後在重慶路廣州街口交易，我們就埋伏在重慶路口跟
    廣州街口，有看到被告車上前座有二人，但是另外一人被跑掉了，然後被告就駕
    車逃逸，我們循車號查獲被告。」等語（見本院八十九年十月二日訊問筆錄），
    是被告若非知情「阿敏」為販毒者，何以遇警上前盤查即駕車逃逸？綜上所述，
    被告所辯，顯係事後卸責之詞，要難採信，本件事證明確，其犯行堪以認定。
二、八十七年五月二十日公布修正之毒品危害防制條例第二條第一項第二款明定安非
    他命為第二級毒品；被告丁○○基於幫助綽號「阿敏」之成年男子販賣第二級毒
    品之主觀犯意，連續三次載送綽號「阿敏」之成年男子至交易地點販賣安非他命
    予丙○○施用，核其所為，係幫助犯毒品危害防制條例第四條第二項之幫助販賣
    第二級毒品罪；查證人丙○○於八十九年五月二十五日被警方查獲後，配合警方
    在警局打電話請被告代為聯絡與「阿敏」見面之時、地，並未告知欲向「阿敏」
    購買安非他命，已如前述；則公訴人認被告此次載送「阿敏」至約定之嘉義市○
    ○路、廣州街口與丙○○會面，涉犯幫助販賣第二級毒品未遂罪，容有未合。被
    告先後三次幫助販賣第二級毒品之犯行，時間緊接，方法相同，所犯係構成要件
    相同之罪名，顯基於概括犯意而為之，為連續犯，應依刑法第五十六條規定論以
    一罪，並加重其刑。又被告受綽號「阿敏」之成年男子所託，載送其至交易地點
    販賣安非他命，為從犯，依刑法第三十條第二項之規定，按正犯之刑減輕之，並
    依刑法第七十一條第一項規定，先加後減之。爰審酌被告知悉吸用毒品安非他命
    具成癮性、濫用性及社會危害性，竟仍幫助他人販賣安非他命，對社會所生之危
    害甚鉅，與其犯罪之動機、目的、手段，及到案後仍否認犯行等一切情狀，量處
    如主文所示之刑，以示懲儆。
據上論斷，應依刑事訴訟法第二百九十九條第一項前段，毒品危害防制條例第四條第
二項，刑法第十一條、第五十六條、第三十條第二項，判決如主文。
本案經檢察官林俊良到庭執行職務
中      華      民      國    八十九    年      十一    月      二      日
                                      臺灣嘉義地方法院刑事第三庭
                                          法  官  唐  淑  民
右正本證明與原本無異。
如不服本判決，應於判決送達後十日內向本院提出上訴狀( 應附繕本 )。
中      華      民      國    八十九    年      十一    月      二      日
                                          書記官  林  育  興
附錄法條：
毒品危害防制條例第四條第二項


司法院資訊處製作；財團法人民間司法改革基金會備份。
